【裁判字號】    95,訴,563
【裁判日期】    951207
【裁判案由】    俸給
【裁判全文】
臺北高等行政法院判決
                                     95年度訴字第00563號
                              .
原      告  甲○○
被      告  銓敘部
代  表  人  乙○○部長）住同.
訴訟代理人  丙○○
            戊○○
            丁○○
上列當事人間因俸給事件，原告不服公務人員保障暨培訓委員會
中華民國94年12月27日94公審決字第0374號復審決定（發文日期
及字號：95年1 月3 日公保字第0940007775號），提起行政訴訟
。本院判決如下：
    主  文
原告之訴駁回。
訴訟費用由原告負擔。
    事  實
一、事實概要：
    原告現任財政部臺灣省中區國稅局臺中縣分局稅務員。其前
    應民國（下同）93年公務人員高等考試3 級考試財稅行政職
    系財稅行政科考試及格，於94年3 月3 日任財政部臺灣省中
    區國稅局東勢稽徵所稅務員，經財政部臺灣省中區國稅局以
    94年5 月12日中區國稅人字第0940023769號擬任人員送審書
    ，向被告申請原告現職俸級之審定，案經被告依公務人員任
    用法第9 條第1 項第1 款及公務人員俸給法第6 條規定，以
    94年5 月18日部銓一字第0942504858號函（下稱原核定）核
    敘薦任第6 職等本俸1 級385 俸點，並自94年3 月3 日生效
    。嗣財政部臺灣省中區國稅局以94年7 月22日中區國稅人字
    第0940037930號公務人員任用或俸給案申請重行審定送核書
    ，向被告申請原告現職俸級之重行審定，案經被告審查，以
    原告現銓敘審定薦任第6 職等，依後備軍人轉任公職考試比
    敘條例施行細則第10條第1 項第7 款、第8 款及公務人員俸
    給法第17條第1 項第3 款規定，其軍職年資僅相當委任第5
    職等及第4 職等，與現敘職等不相當，乃以94年8 月4 日部
    銓一字第0942527012號書函（下稱原處分）仍維持原核定。
    原告不服，提起復審遭決定駁回後，遂提起行政訴訟。
二、兩造聲明：
  (一)原告聲明：
    1.復審決定及原處分均撤銷。
    2.應命被告作成准許採計原告72年12月31日至73年12月31日
      少尉排長及74年1 月1 日至76年12月30日中尉排長之軍職
      年資提敘之行政處分。
    3.訴訟費用由被告負擔。
  (二)被告聲明：如主文所示。
三、兩造之爭點：
  (一)原告主張：
    1.復審決定以後備軍人轉任公職考試比敘條例施行細則第10
      條規定否准所請，於法不合。原告係志願服4 年制預備軍
      官役退伍之後備軍人，軍階為中尉，軍職年資4 年，並考
      取93年公務人員高等考級3 級財稅行政科筆試額錄取人員
      ，依後備軍人轉任公職考試比敘條例第3 條及公務人員任
      用法第13條第1 項規定，取得薦任第6 職等任用資格。後
      備軍人轉任公職考試比敘條例施行細則第10條各款規定，
      並未對中尉具有薦任任用資格者是否相當薦任第6 職等職
      務有所規範，顯見訂定時尚有缺漏。被告未依法詳加審酌
      ，錯誤適用法律；後備軍人轉任公職考試比敘條例施行細
      則第10條第1 項第7 款規定有違法律明確性原則，不符行
      政程序法第4 條、第5 條規定。
    2.原告與司法院釋字第525 號解釋之聲請人呂明凡均為志願
      役4 年預備軍官役退伍之後備軍人轉任公職，呂明凡依當
      時公務人員俸給法施行細則第15條軍中年資提敘俸級4 級
      ，而原告則不符同條規定，被告明顯違反憲法第7 條平等
      原則及行政程序法第6 條規定。呂明凡係公務人員4 等考
      試及格，曾任軍中年資經被告准予採計提敘4 年年資；而
      原告為93年公務人員高等考試3 級考試及格，曾任軍中年
      資為被告否准採計提敘4 年年資。被告以考試之等級作為
      准予提敘軍中年資之依據，忽略原告準備較高等級考試之
      努力及4 年歲月奉獻國家，實不公平；當時（88年11月25
      日修正發布者）公務人員俸給法施行細則第15條規定明顯
      違反憲法第18條及行政程序法第6 條規定，且被告亦違反
      憲法增修條文第9 項規定。
    3.原告於95年1 月5 日向臺中縣後備司令部申請服役期間編
      裝職缺，經該部以95年2 月6 日朔信字第0950000673號函
      復原告係占上尉運輸官職缺退伍等語，依當時公務人員俸
      給法施行細則第15條（即現行公務人員俸給法第17條）規
      定，原告符合與現任職務職等相當，而無違反低資高採原
      則。
    4.原告依法取得應考資格及依法參加考試及格取得薦任任用
      資格，符合中尉具有薦任任用資格者，相當薦任第6 職等
      職務，適用後備軍人轉任公職考試比敘條例及公務人員俸
      給法第17條規定，可提敘軍職年資4 年俸級及軍職4 年年
      終考績年資。且既然中尉依後備軍人轉任公職考試比敘條
      例施行細則第3 條規定具有應高等考試3 級考試之資格，
      而在通過高等考試3 級考試後，亦依法取得薦任任用資格
      ，則後備軍人轉任公職考試比敘條例施行細則第10條應規
      定為「中尉、上尉具有薦任任用資格，相當薦任第6 職等
      職位」，否則應考資格之規定形同虛設。
  (二)被告主張：
    1.原告現任財政部臺灣省中區國稅局臺中縣分局薦任第6 職
      等至第7 職等財稅行政職系稅務員職務。其應93年公務人
      員高等考試3 級考試財稅行政職系財稅行政科考試及格（
      生效日期：94年3 月2 日），於94年3 月3 日任財政部臺
      灣省中區國稅局東勢稽徵所稅務員，經被告審定先予試用
      ，核敘薦任第6 職等本俸1 級385 俸點。曾任軍職少尉（
      72年12月至73年12月）及中尉（74年1 月至76年12月），
      76年12月30日以預備軍官陸軍運輸中尉退伍。申請依後備
      軍人轉任公職考試比敘條例之規定，提敘上開軍職年資，
      經原核定及原處分以其軍職年資與現敘職等不相當，無法
      採計提敘函復。
    2.後備軍人轉任公職考試比敘條例第3 條規定：「本條例所
      稱後備軍人，其對象如左：…二、志願在營服役之預備軍
      官、預備士官及士兵依法退伍者。…。」同條例施行細則
      第10條規定：「（第1 項）後備軍人依法取得公務人員各
      官等任用資格者，其軍職官等官階，與公務人員官等職等
      之對照，依下列規定辦理：…七、中尉、1 等士官長具有
      委任任用資格者，相當委任第5 職等職務。八、少尉、2
      等士官長具有委任任用資格者，相當委任第4 職等職務。
      …（第2 項）本條例第5 條第1 項第2 款所稱後備軍人依
      法取得公務人員各官等任用資格者，按其軍職官等官階及
      年資，比敘該官等內相當職等及俸級，指依法取得公務人
      員各官等任用資格之後備軍人，應先依其軍職官等官階，
      依下列規定比照取得相當職等任用資格後，其軍職年資自
      比照之職等最低俸級起敘，按每滿1 年提高1 級敘至該職
      等本俸最高級；如有積餘年資，得依公務人員俸給法規之
      規定提敘年功俸級。高資可以低採，低資不得高採，同一
      年資不得重複採計，且前後畸零月數亦不得合併採計：…
      。二、所任職務列2 個職等以上時，以與所任職務列等範
      圍內相當之最高軍職官等官階，比照取得所對照之職等任
      用資格。…。」再按公務人員俸給法第17條第1 項第3 款
      規定，公務人員曾任依法令任官有案之軍職年資，如與現
      任職務職等相當、性質相近且服務成績優良者，得按年核
      計加級至其所銓敘審定職等之年功俸最高級。又按各類人
      員與行政機關公務人員職等相當年資採計提敘俸級對照表
      之規定，軍職少尉相當委任第4 職等、軍職中尉相當委任
      第5 職等。原告係志願服4 年預備軍官役退伍之後備軍人
      ，得適用後備軍人轉任公職考試比敘條例之規定，惟所任
      為薦任第6 職等至第7 職等稅務員職務，以其軍職少尉及
      中尉官階，最高僅具委任第5 職等任用資格，尚無法於所
      任職務列等範圍內，比照取得所對照之職等任用資格及俸
      級。又如依上開公務人員俸給法第17條規定，其軍職年資
      亦與現敘薦任第6 職等不相當，被告函復原告無法辦理俸
      級提敘，於法並無違誤。
    3.後備軍人轉任公職考試比敘條例第5 條規定：「（第1 項
      ）後備軍人轉任公務人員之任用比敘，得予左列優待：…
      。二、後備軍人依法取得公務人員各官等任用資格者，按
      其軍職官等官階及年資，比敘該官等內相當職等及俸級。
      …（第2 項）前項各款之比敘標準及其他有關優待事項，
      應於施行細則中明定之。」原告係以軍職中尉退伍，揆諸
      後備軍人轉任公職考試比敘條例施行細則第10條第1 項第
      7 款規定，僅相當委任第5 職等職務，依上開規定僅得在
      委任第5 職等比敘職等及俸級，上開後備軍人轉任公職考
      試比敘條例及後備軍人轉任公職考試比敘條例施行細則規
      定並無違反法律明確性原則。
    4.公務人員任用法第13條第1 項規定：「考試及格人員之任
      用，依左列規定：…三、高等考試之3 級考試或特種考試
      之3 等考試及格者，取得薦任第6 職等任用資格。…。」
      有關司法院釋字第525 號解釋聲請人呂明凡之軍職年資，
      因其未符合原後備軍人轉任公職考試比敘條例規定，並未
      依該條例比敘職等及俸級。又其係任委任第3 職等至第5
      職等職務，爰依公務人員俸給法規規定，予以提敘俸級4
      級，其情節與原告並不相同。是以，原告主張其與呂明凡
      均為4 年制志願役預備軍官，即得援引比照提敘軍職年資
      ，洵屬誤解。
    理  由
一、原告主張：原告係志願服4 年制預備軍官役退伍之後備軍人
    ，軍階為中尉，軍職年資4 年，並考取93年公務人員高等考
    試3 級財稅行政科筆試額錄取人員，依後備軍人轉任公職考
    試比敘條例第3 條及公務人員任用法第13條第1 項規定，取
    得薦任第6 職等任用資格。後備軍人轉任公職考試比敘條例
    施行細則第10條各款規定，並未對中尉具有薦任任用資格者
    是否相當薦任第6 職等職務有所規範，顯見訂定時尚有缺漏
    。被告未依法詳加審酌，錯誤適用法律；後備軍人轉任公職
    考試比敘條例施行細則第10條第1 項第7 款規定有違法律明
    確性原則。原告與司法院釋字第525 號解釋之聲請人呂明凡
    均為志願役4 年預備軍官役退伍之後備軍人轉任公職，呂明
    凡依當時公務人員俸給法施行細則第15條軍中年資提敘俸級
    4 級，而原告則不符同條規定，有違平等原則。原告於95年
    1 月5 日向臺中縣後備司令部申請服役期間編裝職缺，經該
    部以95年2 月6 日朔信字第0950000673號函復原告係占上尉
    運輸官職缺退伍等語，依當時公務人員俸給法施行細則第15
    條（即現行公務人員俸給法第17條）規定，原告符合與現任
    職務職等相當，而無違反低資高採原則。原告依法取得應考
    資格及依法參加考試及格取得薦任任用資格，符合中尉具有
    薦任任用資格者，相當薦任第6 職等職務，適用後備軍人轉
    任公職考試比敘條例及公務人員俸給法第17條規定，可提敘
    軍職年資4 年俸級及軍職4 年年終考績年資。據此，依行政
    訴訟法第5 條第2 項、公務人員俸給法第17條及後備軍人轉
    任公職考試比敘條例第5 條規定，求為判決如聲明所示云云
    。
二、被告則以：原告曾任軍職少尉（72年12月至73年12月）及中
    尉（74 年1月至76年12月），76年12月30日以預備軍官陸軍
    運輸中尉退伍，係志願服4 年預備軍官役退伍之後備軍人，
    得適用後備軍人轉任公職考試比敘條例之規定。其應93年公
    務人員高等考試3 級考試財稅行政職系財稅行政科考試及格
    ，於94 年3月3 日任現職，所任因屬薦任官等職務，應自薦
    任第6 職等本俸1 級起敘，依上開後備軍人轉任公職考試比
    敘條例施行細則第10條規定，自須係上尉以上軍職年資，始
    合得於其現職採計提敘俸級。惟以上開原告曾任之軍職經歷
    ，其並無曾任上尉以上之軍職年資，其原任軍職少尉、中尉
    年資，依低資不得高採原則，尚無從於其現職辦理提敘俸級
    ，被告以原處分否准所請，於法並無不合，求為判決駁回原
    告之訴等語。
三、原告現任財政部臺灣省中區國稅局臺中縣分局稅務員。其前
    應93年公務人員高等考試3 級考試財稅行政職系財稅行政科
    考試及格，於94年3 月3 日任財政部臺灣省中區國稅局東勢
    稽徵所稅務員，經財政部臺灣省中區國稅局以94年5 月12日
    中區國稅人字第0940023769號擬任人員送審書，向被告申請
    原告現職俸級之審定，案經被告依公務人員任用法第9 條第
    1 項第1 款及公務人員俸給法第6 條規定，以原核定核敘薦
    任第6 職等本俸1 級385 俸點，並自94年3 月3 日生效，嗣
    財政部臺灣省中區國稅局以94年7 月22日中區國稅人字第09
    40037930號公務人員任用或俸給案申請重行審定送核書，向
    被告申請原告現職俸級之重行審定，上開事實為兩造所不爭
    ，並有93年公務人員高等考試3 級考試財稅行政職系財稅行
    政科考試及格證書、財政部臺灣省中區國稅局94年5 月5 日
    中區國稅人字第0940025031號令、94年8 月5 日中區國稅人
    字第0940040917號令、94年5 月12日中區國稅人字第094002
    3769號擬任人員送審書、原核定、財政部臺灣省中區國稅局
    94年7 月22日中區國稅人字第0940037930號公務人員任用或
    俸給案申請重行審定送核書附原處分卷足稽，為可確認之事
    實。
四、本件之爭執，在於原告72年12月31日至73年12月31日少尉排
    長及74年1 月1 日至76年12月30日中尉排長之軍職年資，是
    否得予採計提敘俸級？經查：
  (一)按後備軍人轉任公職考試比敘條例第3 條規定：「本條例所
    稱後備軍人，其對象如左：…。二、志願在營服役之預備軍
    官、預備士官及士兵依法退伍者。…。」第5 條規定：「（
    第1 項）後備軍人轉任公務人員之任用比敘，得予左列優待
    ：…。二、後備軍人依法取得公務人員各官等任用資格者，
    按其軍職官等官階及年資，比敘該官等內相當職等及俸級。
    …（第2 項）前項各款之比敘標準及其他有關優待事項，應
    於施行細則中明定之。」中央主管機關考試院依據後備軍人
    轉任公職考試比敘條例第5 條第2 項、第6 條訂定發布後備
    軍人轉任公職考試比敘條例施行細則。後備軍人轉任公職考
    試比敘條例施行細則第10條規定：「（第1 項）後備軍人依
    法取得公務人員各官等任用資格者，其軍職官等官階，與公
    務人員官等職等之對照，依下列規定辦理：…六、上尉具有
    薦任任用資格者，相當薦任第6 職等職務。七、中尉、1 等
    士官長具有委任任用資格者，相當委任第5 職等職務。八、
    少尉、2 等士官長具有委任任用資格者，相當委任第4 職等
    職務。…。（第2 項）本條例第5 條第1 項第2 款所稱後備
    軍人依法取得公務人員各官等任用資格者，按其軍職官等官
    階及年資，比敘該官等內相當職等及俸級，指依法取得公務
    人員各官等任用資格之後備軍人，應先依其軍職官等官階，
    依下列規定比照取得相當職等任用資格後，其軍職年資自比
    照之職等最低俸級起敘，按每滿1 年提高1 級敘至該職等本
    俸最高級；如有積餘年資，得依公務人員俸給法規之規定提
    敘年功俸級。高資可以低採，低資不得高採，同一年資不得
    重複採計，且前後畸零月數亦不得合併採計：…二、所任職
    務列2 個職等以上時，以與所任職務列等範圍內相當之最高
    軍職官等官階，比照取得所對照之職等任用資格。…。」為
    中央主管機關考試院，對於後備軍人轉任公職考試比敘條例
    第5 條規定後備軍人依法取得公務人員各官等任用資格，應
    如何按其軍職官等官階及年資，比敘該官等內相當職等及俸
    級，就其比敘標準及優待事項，整體考量而為技術性、細節
    性之規定，未增加法律所無之限制，亦未違反母法。準此，
    公務人員曾任軍職年資之比敘，係於取得各官等任用資格後
    ，先按原任軍階比照相當職等，予以按年核計加級至該職等
    本俸最高級，其有積餘年資者，再依公務人員俸給法規定，
    予以提敘年功俸級；又上開軍職年資之採計，皆依高資可以
    低採，低資不得高採，同一年資不重複採計及畸零月數不予
    合併之原則辦理。是上開後備軍人轉任公職考試比敘條例第
    5 條第2 項及後備軍人轉任公職考試比敘條例施行細則第10
    條規定，並未違反法律明確性審查標準之「可理解性」、「
    可預見性」及「審查可能性」。原告主張：上開後備軍人轉
    任公職考試比敘條例施行細則第10條規定，未對中尉具有薦
    任任用資格者是否相當薦任第6 職等職務有所規範，有違法
    律明確性原則云云，尚有誤解，自非可採。
  (二)關於原告主張：既然中尉依後備軍人轉任公職考試比敘條例
    施行細則第3 條規定具有應高等考試3 級考試之資格，而在
    通過高等考試3 級考試後，亦依法取得薦任任用資格，則後
    備軍人轉任公職考試比敘條例施行細則第10條應規定為「中
    尉、上尉具有薦任任用資格，相當薦任第6 職等職位」，否
    則應考資格之規定形同虛設云云。按後備軍人轉任公職考試
    比敘條例第4 條第1 款規定：「前條後備軍人參加公務人員
    考試時，得予左列優待：一、應考資格，除特殊類科外，得
    以軍階及軍職年資，應性質相近之考試。」後備軍人轉任公
    職考試比敘條例施行細則第3 條規定第1 項：「本條例第4
    條第1 款所稱應考資格，除特殊類科外，得以軍階及軍職年
    資，應性質相近之考試，係指除考試機關認定之特殊考試類
    科，不得適用外，得以下列軍階及軍職年資，應性質相近之
    考試：一、曾任中尉以上3 年者，得應高等考試3 級考試，
    或相當於高等考試3 級考試之特種考試。」係關於後備軍人
    轉任公職時，就後備軍人應公務人員考試，其應考資格之優
    待，縱尚未達擬參加某項公務人員考試及格後預期會取得之
    官等職等，亦得以參加該考試，以鼓勵其向上；惟應考試及
    格後，取得公務人員任用資格，據以任用，是否得以採計軍
    職年資提敘俸級，為關於後備軍人轉任公職後任用比敘之優
    待，其比敘標準，自應考量軍職年資如與現任職務職等相當
    、性質相近，始得予以採計，即高資可以低採，低資不得高
    採，若低資得以高採，有違實質之公平，亦不符提敘俸級之
    本旨。職是，後備軍人轉任公職考試比敘條例細則第3 條第
    1 項規定得以中尉3 年之年資（資格）參加高等考試3 級考
    試，為關於應考資格之規定，其與後備軍人轉任公職考試比
    敘條例施行細則第10條係關於比敘標準之規定，規範目的不
    同，原告上開主張，誤解法令，亦非可採。
  (三)按公務人員俸給法第17條第1 項第3 款、第5 項規定：「（
    第1 項）公務人員曾任下列年資，如與現任職務職等相當、
    性質相近且服務成績優良者，得按年核計加級至其所銓敘審
    定職等之本俸最高級；如尚有積餘年資，且其年終（度）考
    績（成、核）合於或比照合於公務人員考績法晉敘俸級之規
    定，得按年核計加級至其所銓敘審定職等之年功俸最高級為
    止：…三、依法令任官有案之軍職年資。…（第5 項）公務
    人員曾任職等相當、性質相近、服務成績優良年資提敘俸級
    之認定，其辦法，由考試院定之。」亦即，公務人員曾任依
    法令任官有案之軍職年資，如與現任職務職等相當、性質相
    近且服務成績優良者，得按年核計加級至其所銓敘審定職等
    之年功俸最高級。考試院依公務人員俸給法第17條第5 項之
    授權，訂定發布公務人員曾任公務年資採計提敘俸級認定辦
    法，依第3 條規定所附之各類人員與行政機關公務人員職等
    相當年資採計提敘俸級對照表，軍職少尉相當委任第4 職等
    、軍職中尉相當委任第5 職等、軍職上尉相當薦任第6 職等
    。
  (四)原告應93年公務人員高等考試3 級考試財稅行政職系財稅行
    政科考試及格，於94年3 月2 日生效，依公務人員任用法第
    13 條 第1 項第3 款規定取得薦任第6 職等任用資格，於94
    年3 月3 日任現職，即財政部臺灣省中區國稅局臺中縣分局
    稅務員，所任因屬薦任官等職務（薦任第6 職等至第7 職等
    ），依公務人員俸給法第5 條第1 項第3 款規定，應自薦任
    第6職 等本俸1 級起敘。
  (五)原告曾於72年12月至73年12月任軍職少尉及74年1 月至76年
    12月任軍職中尉，76年12月30日以預備軍官陸軍運輸中尉退
    伍，係志願服4 年預備軍官役退伍之後備軍人，有兵籍資料
    、退伍令附原處分卷可稽。依後備軍人轉任公職考試比敘條
    例施行細則第10條第1 項規定，中尉僅具有委任任用資格者
    ，相當委任第5 職等職務，少尉僅具有委任任用資格者，相
    當委任第4 職等職務，上尉始具有薦任任用資格，相當薦任
    第6 職等職務；即須上尉以上軍職年資，始合得於原告之現
    職（薦任第6 職等至第7 職等）採計提敘俸級。原告係後備
    軍人，依後備軍人轉任公職考試比敘條例第3 條第2 款規定
    ，其為得適用後備軍人轉任公職考試比敘條例之對象，惟觀
    諸上開原告曾任之軍職經歷，並無曾任上尉以上之軍職年資
    ，而現所任為薦任第6 職等至第7 職等稅務員職務，以其軍
    職少尉及中尉官階，最高僅具委任第5 職等任用資格，無法
    於所任職務列等範圍內，比照取得所對照之職等任用資格及
    俸級。又如依公務人員俸給法第17條規定及公務人員曾任公
    務年資採計提敘俸級認定辦法第3 條所附之各類人員與行政
    機關公務人員職等相當年資採計提敘俸級對照表，其上開軍
    職少尉及中尉年資，最高僅具委任第5 職等任用資格，亦與
    現敘薦任第6 職等不相當，無法辦理俸級提敘。
  (六)關於原告另提出臺中縣後備司令部95年2 月6 日朔信字第09
    50000673號書函說明二略以：「經查台端原任中尉港口作業
    官，於76年9 月1 日調占上尉運輸官職缺，並於76年12月30
    日以中尉3 級退伍。」等語，惟以原告雖曾調占上尉職缺，
    惟係以中尉退伍，已如前述，依後備軍人轉任公職考試比敘
    條例第5 條規定，自無法於所任薦任第6 職等至第7 職等稅
    務員職務比敘職等及俸級，亦無法依公務人員俸給法第17條
    規定提敘俸級，其主張與現任職務職等相當，亦非可採。
  (七)原告又主張：其與司法院釋字第525 號解釋之聲請人呂明凡
    均為4 年制志願役預備軍官退伍，呂明凡軍職年資經被告准
    予提敘4 級，而其4 年軍職年資卻遭否准，有違平等原則云
    云。惟查，司法院釋字第525 號解釋聲請人呂明凡，係應公
    務人員4 等考試及格後，擔任委任第3 職等至第5 職等辦事
    員，經被告依公務人員俸給法第6 條第1 項第4 款規定，自
    委任第3 職等本俸1 級起敘，並採計其78年11月至82年10月
    計4 年經比照屬高於委任第3 職等之軍職少尉及中尉年資提
    敘俸級4 級，核敘委任第3 職等本俸5 級320 俸點，惟其因
    未符合當時（56年6 月22日制定公布者）後備軍人轉任公職
    考試比敘條例第3 條規定，並未適用該條例比敘職等及俸級
    ；亦即，呂明凡軍職年資之採計提敘，並非適用後備軍人轉
    任公職考試比敘條例，而係依公務人員俸給法辦理，依當時
    （88年11月25日修正發布者）公務人員俸給法施行細則第15
    條（即現行公務人員俸給法第17條）之規定，曾任年資擬予
    採計提敘俸級者，須符合與現任職務相較係屬職等相當、性
    質相近，並為成績優良之要件，呂明凡因所任職務係委任第
    3 職等，基於高資可以低採原則，自得採其少尉、中尉年資
    於所任委任第3 職等提敘俸級〔參見司法院釋字第525 號解
    釋及聲請書，最高行政法院（89年7 月1 日改制前為行政法
    院）89年度判字第1842號判決〕。呂明凡所應考試等級、所
    任職務職等既皆與原告不同，其有不同銓敘審定結果，乃各
    依事物本質而為，無違平等原則。是原告上開主張，亦不足
    為採。
五、綜上所述，原處分以原告現銓敘審定薦任第6 職等，依後備
    軍人轉任公職考試比敘條例施行細則第10條第1 項第7 款、
    第8 款及公務人員俸給法第17條第1 項第3 款規定，其軍職
    年資僅相當委任第5 職等及第4 職等，與現敘職等不相當，
    未予採計提敘俸級，仍維持原核敘薦任第6 職等本俸1 級38
    5 俸點，認事用法，並無違誤，復審決定遞予維持，俱無不
    合。原告猶執前詞訴請如聲明所示，為無理由，應予駁回。
據上論結，本件原告之訴為無理由，爰依行政訴訟法第98條第3
項前段，判決如主文。
中    華    民    國    95    年    12    月    7     日
                        第五庭審判長法  官  張瓊文
                                    法  官  蕭忠仁
                                    法  官  胡方新
上為正本係照原本作成。
如不服本判決，應於送達後20日內，向本院提出上訴狀並表明上
訴理由，如於本判決宣示後送達前提起上訴者，應於判決送達後
20日內補提上訴理由書（須按他造人數附繕本）。
中    華    民    國    95    年    12    月    7     日
                                    書記官  陳幸潔


司法院資訊處製作；財團法人民間司法改革基金會備份。
